【裁判字號】    99,審易,607
【裁判日期】    990611
【裁判案由】    竊盜
【裁判全文】
臺灣桃園地方法院刑事判決            99年度審易字第607號
公  訴  人  臺灣桃園地方法院檢察署檢察官
被      告  乙○○
上列被告因竊盜案件，經檢察官提起公訴（99年度偵字第6369號
），被告於本院準備程序進行中，就被訴事實為有罪之陳述，經
本院告知簡式審判程序意旨，並聽取公訴人及被告之意見後，本
院裁定改依簡式審判程序審理，茲判決如下：
    主      文
乙○○犯如附表所示之罪，均累犯，各處如附表所示之刑；應執
行有期徒刑壹年玖月。
    事實及理由
一、犯罪事實：緣乙○○前於民國93年間分別因竊盜、施用毒品
    案件，經臺灣板橋地方法院（下稱板橋地院）以93年度易緝
    字第195 號判決、93年度易字第993 號判決各判處有期徒刑
    1 年2 月、8 月，均確定後，經入監接續執行，於95年9 月
    4 日期滿執行完畢。又於96年間因妨害自由（2 罪）、竊盜
    （3 罪）案件，經板橋地院以96年度易字第1262號判決分別
    判處有期徒刑3 月、3 月、3 月、7 月、10月，應執行有期
    徒刑1 年10月確定，嗣由板橋地院以96年度聲減字第5640號
    裁定各減刑二分之一，並更定應執行刑為有期徒刑11月確定
    ；另於96年間因施用毒品案件，經板橋地院以96年度易字第
    2554號判決判處有期徒刑8 月，減為有期徒刑4 月確定，並
    與上開經減刑後之5 罪，經板橋地院以97年度聲字第1378號
    裁定更定應執行刑為有期徒刑1 年2 月確定，入監執行後，
    於97年7 月10日執行完畢出監（以上於本案均構成累犯）。
    詎其猶未知悔改，意圖為自己不法之所有，於附表所示之時
    間、地點，以附表所示之方式，竊取如附表所示被害人等所
    有之財物，得手後，於99年2 月18日22時許，將附表編號2
    竊得之部分物品（銅製花瓶2 個、銅製香爐2 個、銅製香爐
    座1 個、銅製燭台2 個）以新臺幣（下同）560 元之價格轉
    售予沈正文（經檢察官為不起訴處分），另於99年2 月19日
    18時許，將附表編號2 竊得之部分物品（電視機1 臺、遙控
    器1 支）以1000元之價格轉售予曾彥清（經檢察官為不起訴
    處分）。嗣為警於99年2 月23日13時20分許，在桃園縣大溪
    鎮○○路○ 段1168巷19弄16號查獲。
二、證據名稱：
  (一)被告乙○○於警詢、檢察官偵查、本院準備程序及審理時之
    自白。
  (二)證人即被害人甲○○於警詢、檢察官偵查及本院準備程序中
    之證述，證人即被害人丙○○於警詢及本院準備程序中之證
    述，證人丁○○於警詢、檢察官偵查及本院準備程序中之證
    述，證人曾彥清、沈正文於警詢及檢察官偵查中之證述。
  (三)贓物認領保管單2 份、桃園縣政府警察局大溪分局搜索扣押
    筆錄、扣押物品目錄表各3 份、現場照片24張。
  (四)臺灣高等法院被告前案紀錄表1 份。
三、應適用之法條：刑事訴訟法第299 條第1 項前段、第273 條
    之1 第1 項、第310 條之2 、第454 條第1 項，刑法第321
    條第1 項第1 款、第2 款、第47條第1 項、第51條第5 款。
四、附記事項：
    本件起訴意旨認被告分別係涉犯刑法第320 條第1 項之竊盜
    罪固有未洽，惟經蒞庭實行公訴之檢察官於本院準備程序中
    將附表編號1 、2 之犯罪事實分別變更起訴法條為同法第32
    1 條第1 項第2 款之踰越安全設備竊盜罪，將附表編號3 之
    犯罪事實變更起訴法條為同法第321 條第1 項第1 款、第2
    款之踰越安全設備於夜間侵入住宅竊盜罪，基於檢察一體之
    原則，起訴法條既均經檢察官更正，本院自應就更正後之論
    罪科刑法條予以審究，而無庸再變更檢察官所引應適用之法
    條。
五、如不服本判決，得自收受送達之翌日起10日內向本院提出上
    訴狀（應附繕本），其未敘述上訴理由者，應於上訴期間屆
    滿後20日內補提理由書狀於本院，上訴於臺灣高等法院。
本案經檢察官丁俊成到庭執行職務。
中    華    民    國    99    年    6     月    11    日
                  刑事庭        法  官  林靜梅
以上正本證明與原本無異。
如不服本判決應於收受判決後10日內向本院提出上訴書狀，並應
敘述具體理由。其未敘述上訴理由者，應於上訴期間屆滿後20日
內向本院補提理由書( 均須按他造當事人之人數附繕本) 「切勿
逕送上級法院」。
                                書記官  施春祝
中    華    民    國    99    年    6     月    11    日
附錄本案論罪科刑法條：
中華民國刑法第321條第1項
犯竊盜罪而有左列情形之一者，處6 月以上、5 年以下有期徒刑
：
一  於夜間侵入住宅或有人居住之建築物、船艦或隱匿其內而犯
    之者。
二  毀越門扇、牆垣或其他安全設備而犯之者。
三  攜帶兇器而犯之者。
四  結夥三人以上而犯之者。
五  乘火災、水災或其他災害之際而犯之者。
六  在車站或埠頭而犯之者。
附表：
┌─┬────┬────┬────┬───┬─────┬─────┐
│編│竊盜時間│竊盜地點│竊盜方式│被害人│竊得物品  │罪名及宣告│
│號│        │        │        │      │          │刑        │
├─┼────┼────┼────┼───┼─────┼─────┤
│１│99年2 月│桃園縣大│自左列處│甲○○│銅製燭台4 │踰越安全設│
│  │12日下午│溪鎮福安│所倉庫後│      │個、銅製敬│備竊盜，累│
│  │某時    │里5鄰3之│方夾板縫│      │台1 個、銅│犯，處有期│
│  │        │1 號之倉│隙進入後│      │製杯子3 個│徒刑捌月  │
│  │        │庫      │再攀爬天│      │、銅製香爐│          │
│  │        │        │花板踰越│      │1 個      │          │
│  │        │        │入內後徒│      │          │          │
│  │        │        │手竊取  │      │          │          │
├─┼────┤        ├────┤      ├─────┼─────┤
│２│99年2 月│        │同上    │      │銅製花瓶2 │踰越安全設│
│  │17日凌晨│        │        │      │個、銅製燭│備竊盜，累│
│  │2 時許（│        │        │      │台4 個、銅│犯，處有期│
│  │起訴書原│        │        │      │製香爐2 個│徒刑捌月  │
│  │載為99年│        │        │      │、銅製香爐│          │
│  │2 月13日│        │        │      │座1 個、聲│          │
│  │下午1 時│        │        │      │寶牌電視機│          │
│  │許，經檢│        │        │      │1 台、遙控│          │
│  │察官當庭│        │        │      │器1 個    │          │
│  │更正）  │        │        │      │          │          │
├─┼────┼────┼────┼───┼─────┼─────┤
│３│99年2 月│丙○○位│見左列住│丙○○│LG液晶電視│踰越安全設│
│  │22日22時│於桃園縣│宅後方廁│      │機、DVD 光│備於夜間侵│
│  │許      │大溪鎮福│所窗戶並│      │碟機各1 台│入住宅竊盜│
│  │        │安里5鄰 │未上鎖，│      │、遙控器2 │，累犯，處│
│  │        │頭寮2 之│遂將窗戶│      │個        │有期徒刑捌│
│  │        │2 號之住│打開踰越│      │          │月        │
│  │        │處      │入內徒手│      │          │          │
│  │        │        │竊取    │      │          │          │
└─┴────┴────┴────┴───┴─────┴─────┘

司法院資訊處製作；財團法人民間司法改革基金會備份。
